臺灣雲林地方法院刑事判決　　　　　　　100年度訴字第131號
公　訴　人　臺灣雲林地方法院檢察署檢察官
被　　　告　蘇建呈
上列被告因妨害自由等案件，經檢察官提起公訴（100 年度偵字
第20號），被告於準備程序進行中，就被訴事實為有罪之陳述，
本院依簡式審判程序審理，判決如下：
    主  文
蘇建呈犯剝奪他人行動自由罪，處拘役伍拾日，如易科罰金，以
新臺幣壹仟元折算壹日，緩刑貳年，緩刑期間付保護管束。
    事  實
一、蘇建呈與張芸菁原係夫妻（現已離婚），為家庭暴力防治法
    第3 條第1 款所定之家庭成員關係。蘇建呈曾因有家庭暴力
    行為，經本院依張芸菁之聲請，於民國99年10月20日依家庭
    暴力防治法第14條第1 項第1 、2 、4 款等規定，以99年度
    家護字第577 號（起訴書誤載為557 號，應予以更正）裁定
    核發民事通常保護令，令蘇建呈不得對張芸菁及其2 人所生
    之子女蘇茹、蘇士宏實施身體或精神上不法侵害之行為；
    亦不得直接或間接對張芸菁為騷擾之聯絡行為；並應遠離張
    芸菁之住居所（雲林縣斗六市○○路41之1 號5 樓）及工作
    場所（雲林縣斗南鎮○○路51號）至少100 公尺等行為，該
    命令有效期間為1 年在案。詎蘇建呈明知法院業已核發上開
    內容之通常保護令，竟仍基於違反前開通常保護令及妨害自
    由之犯意，於99年12月19日13時50分許，在張芸菁友人位於
    雲林縣斗六市溪洲里竹圍66之8 號之住處前，先要求張芸菁
    與其返家，因張芸菁堅持不允，蘇建呈遂將張芸菁強拉至其
    所駕駛車號6990-JZ 號自用小客車左後座，並鎖上安全鎖，
    過程中造成張芸菁受有左側頸部紅腫之傷害（傷害部分未提
    出告訴），同時喝令其2 人之子女蘇茹及蘇士宏上車，蘇
    建呈隨即駕車往山區行進，期間張芸菁多次表明下車之意，
    惟蘇建呈置之不理，仍持續駕車於山區行駛約2 小時，以此
    方式剝奪張芸菁之行動自由。嗣經張芸菁友人報警處理，經
    警於雲林縣西螺鎮○○里○○○路（即西螺農工側門）攔獲
    。
二、案經張芸菁訴由雲林縣警察局西螺分局報告臺灣雲林地方法
    院檢察署檢察官偵查起訴。
    理  由
甲、程序部分：
一、被告蘇建呈所犯係死刑、無期徒刑、最輕本刑為3 年以上有
    期徒刑以外之罪，其於準備程序就前揭被訴事實為有罪之陳
    述，經告知簡式審判程序之旨，並聽取其與公訴人之意見後
    ，本院認無不得或不宜改依簡式審判程序進行之處，爰依刑
    事訴訟法第273 條之1 第1 項，裁定由受命法官獨任進行簡
    式審判程序。
二、按被告以外之人於審判外之陳述，雖不符前4 條之規定，而
    經當事人於審判程序同意作為證據，法院審酌該言詞陳述或
    書面陳述作成時之情況，認為適當者，亦得為證據，刑事訴
    訟法第159 條之5 第1 項定有明文。其立法意旨在於傳聞證
    據未經當事人之反對詰問予以核實，原則上先予排除。惟若
    當事人已放棄反對詰問權，於審判程序中表明同意該等傳聞
    證據可作為證據，基於尊重當事人對傳聞證據之處分權，及
    證據資料愈豐富，愈有助於真實發見之理念，且強化言詞辯
    論主義，使訴訟程序得以順暢進行，上開傳聞證據亦均具有
    證據能力。查本件證人即告訴人張芸菁於警詢及偵查中之陳
    述雖係被告以外之人於審判外之陳述，屬傳聞證據，且不符
    合刑事訴訟法第159 條之1 至第159 條之4 之規定，惟被告
    於本院準備程序中同意該警詢及偵查中筆錄均得作為證據使
    用，本院審酌該證據資料作成時之情況，均無不法之情事，
    且與待證事實具有關聯性，認為適宜作為本案之證據，依前
    揭規定，有證據能力，合先敘明。
乙、實體部分：
一、訊據被告對上揭犯罪事實坦承不諱，核與證人即告訴人張芸
    菁於警詢時及偵查中之證述相符，並有本院99年度家護字第
    577 號通常保護令影本1 紙附卷可查，足以佐證被告上開任
    意性自白與事實相符，堪予採認。故本件事證明確，被告上
    揭犯行，洵堪認定，應依法論科。
二、論罪科刑之理由：
(一)、被告與告訴人間為夫妻關係，有被告口卡片正、反面影本1
    紙在卷足憑，2 人間具有家庭暴力防治法第3 條第1 款所定
    之家庭成員關係，故核被告所為，係犯家庭暴力防治法第61
    條第1 款、第2 款之違反保護令罪及刑法第302 條第1 項之
    剝奪他人行動自由罪，被告對告訴人所為前開妨害自由之犯
    行，屬家庭暴力防治法第2 條第2 項之家庭暴力罪。另被告
    上開所犯，係以一行為觸犯二罪名，為想像競合犯，爰依刑
    法第55條規定，從一重之剝奪他人行動自由罪處斷。
(二)、審酌被告已收受本件民事通常保護令，明知該保護令禁止其
    對告訴人實施身體或精神上不法侵害、亦不得直接或間接對
    告訴人為騷擾之聯絡等行為，竟漠視法院核發之保護令而為
    前述犯行，行為實有不當，惟犯後尚能坦承犯行，態度良好
    ，暨被告已與告訴人離婚，取得告訴人之原諒，有告訴人張
    芸菁於本院準備程序之筆錄及張芸菁之個人基本資料查詢結
    果1 紙在卷可查，堪信被告業已真心悔悟等一切情狀，量處
    如主文所示之刑，並諭知易科罰金之折算標準。
(三)、被告前未曾受有期徒刑以上刑之宣告，有臺灣高等法院被告
    前案紀錄表1 份在卷可稽，犯後已取得告訴人之原諒，足認
    被告現已真心悔改，且歷此偵、審程序及刑之宣告後，當知
    所警惕，應無再犯之虞，本院因認對其所宣告之刑以暫不執
    行為適當，併依刑法第74條第1 項第1 款規定，予以宣告緩
    刑2 年，以啟自新。又犯家庭暴力罪或違反保護令罪而受緩
    刑之宣告者，在緩刑期內應付保護管束，家庭暴力防治法第
    38條第1 項定有明文，爰依上開規定諭知被告在緩刑期內付
    保護管束。
據上論斷，依刑事訴訟法第273 條之1 第1 項、第299 條第1 項
前段，家庭暴力防治法第61條第1 款、第2 款、第38條第1 項，
刑法11條、第302 條第1 項、第55條、第41條第1 項前段、第74
條第1 項第1 款，刑法施行法第1 條之1 ，判決如主文。
本案經檢察官江柏青到庭執行職務。
中    華    民    國   100    年    3     月    9     日
                  刑事第五庭  法  官  張文俊
以上正本證明與原本無異。
如不服本判決，應於收受送達後10日內，向本院提出上訴書狀，
並應敘述具體理由；其未敘述上訴理由者，應於上訴期間屆滿後
20內，向本院補提理由書（均須按他造當事人之人數附繕本），
「切勿逕送上級法院」。告訴人或被害人如對於本判決不服者，
應具備理由請求檢察官上訴，其上訴期間之計算係以檢察官收受
判決正本之日期為準。
                              書記官  邱明通
中    華    民    國   100    年    3     月    9     日
附錄本案論罪科刑法條全文：
中華民國刑法第302條
（剝奪他人行動自由罪）
私行拘禁或以其他非法方法，剝奪人之行動自由者，處5 年以下
有期徒刑、拘役或3 百元以下罰金。
因而致人於死者，處無期徒刑或7 年以上有期徒刑，致重傷者，
處3 年以上10年以下有期徒刑。
第1 項之未遂犯罰之。
家庭暴力防治法第61條
違反法院依第14條第1 項、第16條第3 項所為之下列裁定者，為
本法所稱違反保護令罪，處3 年以下有期徒刑、拘役或科或併科
新臺幣10萬元以下罰金：
一、禁止實施家庭暴力。
二、禁止騷擾、接觸、跟蹤、通話、通信或其他非必要之聯絡行
    為。
三、遷出住居所。
四、遠離住居所、工作場所、學校或其他特定場所。
五、完成加害人處遇計畫。